【裁判字號】    97,交聲,2322
【裁判日期】    980224
【裁判案由】    交管條例聲異
【裁判全文】
臺灣板橋地方法院交通事件裁定        97年度交聲字第2322號
原處分機關  交通部公路總局臺北區監理所蘆洲監理站
異  議  人
即受處分人  甲○○
上列異議人因違反道路交通管理處罰條例案件，對交通部公路總
局臺北區監理所蘆洲監理站於民國97年7 月31日以北監蘆字第裁
46-AL0000000號違反道路交通管理事件裁決書所為之處分，聲明
異議，本院裁定如下：
    主  文
異議駁回。
    理  由
一、異議意旨略以：異議人於民國97年4 月27日騎乘車牌號碼DU
    Z-158 號輕型機車至臺北市○○○路捷運站之機車停車區停
    放時，因當時普通車位已滿，所以將機車停放在專用車位（
    當時並未有任何車輛停放於該處），我不知道這裡不能停，
    這裡沒有標示不能停車，當天就收到一張白色的通知單，上
    面載明「佔用專用車位以最高罰鍰開罰」。隔兩星期後我再
    去現場看，同樣的車位停了4 、5 部機車，機車上掛了紅色
    警告吊牌，吊牌上寫依據76條如佔用車位超過一個月將開罰
    ，同一事件卻有兩種不同的處理方式，異議人心有不服，希
    望能同樣先以警告的方式處理，爰依法聲明異議云云。
二、按汽車駕駛人停車時，有於身心障礙專用停車位違規停車之
    情形者，處新臺幣六百元以上一千二百元以下罰鍰，道路交
    通管理處罰條例第56條第1 項第10款定有明文。
三、經查，本件異議人即受處分人甲○○所有之車牌號碼DUZ-15
    8 號輕型機車，於97年4 月27日上午11時33分許，因違規停
    放於臺北市○○○路捷運站之身心障礙專用停車位，經臺北
    市政府警察局交通警察大隊警員拍照採證後，於97年5 月6
    日製單逕行舉發，異議人於97年6 月23日向原處分機關提出
    申訴，經原舉發機關於97年7 月7 日以北市警捷刑字第0973
    0056700 號函認「查旨揭車輛97年4 月27日11時33分，於民
    權西路捷運站，停放在身心障礙者專用停車格，因車上未置
    放身心障礙專用停車位識別證，亦非特製車，執勤人員依道
    路交通管理處罰條例第56條之規定舉發移罰。‧‧‧經現場
    勘查，該處係殘障專用停車區，設有專用停車位標誌牌面，
    地面上繪有身心障礙者圖案，清晰可辨，違規屬實。」，嗣
    原處分機關於97年7 月31日以北監蘆字第裁46-AL0000000號
    違反道路交通管理事件裁決書，依道路交通管理處罰條例第
    56條第1 項第10款之規定，裁處異議人罰鍰新臺幣一千二百
    元，異議人於收受裁決書後，於同日提起聲明異議等情，有
    上開裁決書、送達證書、臺北市政府警察局北市警交大字第
    AL0000000 號舉發通知單及上開函件等件影本，及採證照片
    一張附卷可稽。
四、異議人甲○○雖以前詞置辯，惟查：
  (一)觀諸卷附上開採證照片所示，其DUZ-158 號機車停車處設置
    有專用停車位之標誌牌，標誌牌上及地面上的身心障礙者圖
    案，均甚明顯，且有供駕駛人遵循辨識之格位藍色標線，清
    晰可辨，且異議人停車時間為上午11時33分許，日間有自然
    光線，視線良好，且無其他障礙物遮蔽該標誌牌或標線，該
    處為身心障礙專用停車位，至為明顯，異議人辯稱其不知該
    處不能停車云云，顯係卸責之詞，洵無可採。
  (二)至於異議人所稱：隔兩星期後我再去現場看，同樣的車位停
    了4 、5 部機車，機車上掛了紅色警告吊牌，吊牌上寫依據
    76條如佔用車位超過一個月將開罰云云，語意不明，又無所
    據，況且，其此部分所述並不影響其有於身心障礙專用停車
    位違規停車事實之認定。是原處分機關據以援引上開規定，
    依違反道路交通管理事件統一裁罰基準表裁處異議人即受處
    分人甲○○罰鍰新臺幣一千二百元，於法並無違誤，本件異
    議為無理由，應予駁回。
據上論斷，應依道路交通管理處罰條例第87條第2 項，道路交通
案件處理辦法第19條，裁定如主文。
中    華    民    國    98    年    2     月    24    日
                        交通法庭  法  官  戴嘉清
以上正本證明與原本無異
如不服本裁定應於送達後5 日內向本院提出抗告狀
                                  書記官  廖貞音
中    華    民    國    98    年    2     月    24    日


司法院資訊處製作；財團法人民間司法改革基金會備份。
